臺灣高等法院刑事判決　　　　　　　　 94年度上訴字第522號
上　訴　人　臺灣臺北地方法院檢察署檢察官
被　　　告　甲○○
上列上訴人因被告毒品危害防制條例案件，不服臺灣臺北地方法
院93年度訴字第1244號，中華民國94年1月4日第一審判決（起訴
案號：臺灣臺北地方法院檢察署93年度毒偵字第1420號，併辦
案號：臺灣桃園地方法院檢察署94年度毒偵字第15號），提起上
訴，本院判決如下：
    主  文
原判決撤銷。
甲○○連續施用第一級毒品，累犯，處有期徒刑拾壹月，扣案如
附表所示之毒品沒收銷燬之，注射針筒三支、吸食器一組沒收之
。又連續施用第二級毒品，累犯，處有期徒刑拾壹月，注射針筒
三支、吸食器一組沒收之。應執行有期徒刑壹年捌月，扣案如附
表所示之毒品沒收銷燬之，注射針筒三支、吸食器一組沒收之。
    事  實
一、甲○○基於概括犯意於民國93年5月3日23時許，在台北縣三
    峽鎮其不詳姓名友人住處，施用第一級毒品海洛因（以下稱
    海洛因）及第二級毒品安非他命（以下稱安非他命），嗣於
    同年5月3日晚間23時30分許，在桃園縣桃園市○○路73巷7
    之6號門口前為警查獲，扣得海洛因3包（純質淨重8.04公克
    ），並由警採集其尿液送驗發現有嗎啡陽性反應及甲基安非
    他命陽性反應，而知上情。又於93年11月17日20、21時許，
    在桃園縣桃園市○○○街96號「怡和商務旅店」529室吸用
    第1級及第2級毒品，經警於93年11月18日上午11時許查獲，
    並扣得其與張有仁、羅徐彬所共有之海洛因2包（分別淨重
    為0.01公克、1.28公克）及注射針筒三支、吸食器一組。
二、案經桃園縣政府警察局中壢分局報告台灣桃園地方法院檢察
    署（以下稱桃園地檢署）檢察官呈請台灣高等法院檢察署檢
    察長核轉台灣台北地方法院檢察署（以下稱台北地檢署）檢
    察官偵查起訴及移送併辦。
    理  由
一、右揭事實，關於被告甲○○於查獲當日為警所採集尿液，經
    呈安非他命及嗎啡陽性反應，有該局及該公司出具之不法藥
    物尿液檢定書一紙及濫用藥物檢驗報告一紙在卷可稽，（見
    桃園地檢署93年度毒偵字第2036號卷第74頁及94年度毒偵字
    第15號卷第71頁），而警自被告身上所起出扣案之白粉3包
    、2包，經法務部調查局鑑定結果，該3包、2包白粉均為海
    洛因，此有該局93年6月9日調科壹字第000000000號及93年
    12月17日調科壹字第000000000號鑑定通知書二紙在卷可憑
    （見上偵查卷第75頁及94年度毒偵字第15號卷第70頁），而
    被告對於前開犯罪事實亦於原審及本院審理時坦承不諱（見
    原審93年12月23日審判筆錄、本院94年3月4日筆錄），是依
    (一)前開桃園縣政府衛生局所出具之不法藥物尿液檢定書及上
    開公司出具之濫用藥物檢驗報告及(二)扣案之海洛因3包、2包
    等補強證據，已足資擔保被告於法院審理時所為之上開任意
    性自白具有相當程度之真實性，而得使法院確信被告前述自
    白之犯罪事實確屬真實，從而依刑事訴訟法第156條第1項「
    被告之自白，非出於強暴、脅迫、利誘、詐欺、疲勞訊問、
    違法羈押或其他不正之方法，且與事實相符者，得為證據。
    」及第2項「被告或共犯之自白，不得作為有罪判決之唯一
    證據，仍應調查其他必要之證據，以察其是否與事實相符。
    」規定，本院自得依被告前述自白及各該補強證據認定被告
    確有為施用第一級毒品及施用第二級毒品之犯行。本件事證
    明確，被告之犯行堪以認定。
二、按海洛因、安非他命各為毒品危害防制條例第2 條第2 項第
    1 、2 款所明定之第一、二級毒品，則核被告所為，係犯毒
    品危害防制條例第10條第1 項之施用第一級毒品罪及同條例
    第10條第2 項之施用第二級毒品罪。又其所犯施用第一級毒
    品罪及施用第二級毒品罪，犯意各別，罪名不同，應分論併
    罰之。被告施用海洛因、安非他命前後持有海洛因、安非他
    命之低度行為，為其施用之高度行為所吸收，不另論罪。查
    被告前於(一)88 年3月間因施用安非他命，違反毒品危害防制
    條例案件，經送觀察、勒戒後，因無繼續施用毒品之傾向，
    由台北地檢署檢察官於88年3月20日以該署88年度偵字第583
    6號不起訴處分書為不起訴之處分；又於(二)88年5月間因施用
    安非他命，違反毒品危害防制條例案件，經送觀察、勒戒後
    ，同因無繼續施用毒品之傾向，由台北地檢署檢察官於89
    年1月26日以該署88年度毒偵字第30號不起訴處分書為不起
    訴之處分；再於(三)89年1月間因犯偽造文書案件，經本院判
    處有期徒刑5月，緩刑5年，嗣並經確定；另於(四)89年12月間
    因犯偽造文書案件，經台北地院判處有期徒刑7月，嗣亦經
    確定，而因被告於前所犯(三)案件之緩刑期間內，故意更犯上
    開(四)之案件，受有期徒刑以上刑之宣告，其所犯上開(三)案件
    為法院宣告之緩刑，乃由原審法院於90年4月間以90年度撤
    緩字第25號裁定撤銷；復於(五)90年5月間因施用安非他命，
    而犯違反毒品危害防制條例案件，經台灣新竹地方法院（以
    下稱新竹地院）判處有期徒刑4月，亦經確定，最後由新竹
    地院於91年5月間以該院91年度聲字第413號裁定就被告所犯
    前開(三)、(四)、(五)等三案件，合併定執行刑為有期徒刑1年2月
    ，依檢察官所簽發執行指揮書之記載本應於91年9月9日執行
    完畢，嗣於91年8月23日縮短刑期假釋出監執行完畢，此有
    台灣高等法院被告全國前案紀錄表1份在卷可稽，有被告所
    犯前開案件之不起訴處分書、裁定書、判決書、執行指揮書
    附卷可稽，被告於其所犯上開(三)、(四)、(五)三案件執行完畢後
    5年以內再犯本件有期徒刑以上之罪，為累犯，應依刑法第4
    7條規定就其所犯上開二罪，均加重其刑。原審對被告論罪
    科刑，固非無見，惟查：被告另於93年11月17日吸用毒品，
    原審漏未審酌，即有未洽，檢察官上訴指摘原判決不當，即
    有理由，原判決既有可議，自應由本院撤銷改判。爰審酌被
    告前已因施用毒品受有二次之觀察勒戒（即前述其所犯第(一)
    、(二)二案件）及一次之強制戒治之保安處分（即被告因犯前
    開(五)之案件，為在毒品危害防制條例87年公布施行後，第3
    犯違反毒品危害防制條例之罪，故先由新竹地院於89年11月
    間以該院89年度毒聲字第2785號裁定將被告送強制戒治，停
    止戒治後之保護管束期間於91年4月27日屆滿），猶不知潔
    身自愛，惕勵向上，顯未能徹底認識毒品對人體之戕害而決
    心改過，及其智識程度、品行、犯罪後尚能坦承犯行，犯後
    態度良好等一切情狀，分別量處如主文所示之刑，並依刑法
    第51條第5款規定合併定其應執行之刑。
三、扣案如附表所示之毒品，如前所述，業經鑑驗明確為海洛因
    無誤，應依毒品危害防制條例第18條第1項前段規定，不問
    屬於犯人與否，由本院諭知沒收銷燬之。其餘扣案物為被告
    與他人共有（被告雖稱係阿傑所有，惟無法供出真實姓名，
    應屬圖卸責之詞），且係供犯罪所用之物，應依法宣告沒收
    之。
據上論斷，應依刑事訴訟法第369條第1項前段、第364條、第299
條第1項前段，毒品危害防制條例第10 條第1項、第2項、第18條
第1項前段，刑法第11條、第38條第1項第2款、第47條、第51條
第5款，判決如主文。
本案經檢察官賴俊雄到庭執行職務。
中    華    民    國    94    年    3     月    11    日
                刑事第二十庭審判長法  官  陳貽男
                                  法  官  李世貴
                                  法  官  許仕楓
以上正本證明與原本無異。
海洛因部分，如不服本判決，應於收受送達後十日內向本院提出
上訴書狀，其未敘述上訴之理由者並得於提起上訴後十日內向本
院補提理由書（均須按他造當事人之人數附繕本）。
安非他命部分不得上訴
                                  書記官  楊麗雪
中    華    民    國    94    年    3     月    14    日
附錄：本案論罪科刑法條全文
毒品危害防制條例第10條
施用第 1 級毒品者，處六月以上五年以下有期徒刑。
施用第 2 級毒品者，處三年以下有期徒刑。
附表：
┌───┬─────┬───────┬────────────────┐
│編  號│  名    稱│  數        量│  扣  押  物  品  清  單  編  號│
├───┼─────┼───────┼────────────────┤
│  １  │ 海洛因   │3包（空包裝重1│  台灣桃園地方法院檢察署93年度保│
│      │          │.02公克，純質 │  管字第2392號編號1（人工鑑別編 │
│      │          │淨重8.04公克）│  號000000000號）               │
├───┼─────┼───────┼────────────────┤
│  ２  │ 海洛因   │2包（淨重0.01 │  同上93年度保管字第6668號（人工│
│      │          │公克、1.28公克│  鑑別編號000000000號）         │
│      │          │）            │                                │
└───┴─────┴───────┴────────────────┘
